【裁判字號】    97,交抗,596
【裁判日期】    970602
【裁判案由】    違反道路交通管理處罰條例
【裁判全文】
臺灣高等法院交通事件裁定             97年度交抗字第596號
抗  告  人    甲○○
即受處分人
上列抗告人因違反道路交通管理處罰條例案件，不服臺灣臺北地
方法院，中華民國九十七年四月三十日所為裁定（九十七年度交
聲字第八四六號），提起抗告，本院裁定如下：
    主  文
抗告駁回。
    理  由
一、本件原處分意旨、異議意旨、原裁定意旨均詳如原裁定書所
    載（如附件）。
二、抗告人即受處分人甲○○抗告意旨略以：抗告人從無超速紀
    錄，但要求人民提出相關証據証明無違規事實，確有困難，
    況報紙上亦有刊登的測速器可能不準新聞，期望司法主持公
    道云云。
三、按汽車行駛高速公路及快速公路，應依速限標誌指示，高速
    公路及快速公路交通管制規則第五條第一項前段定有明文。
    再「汽車行駛於高速公路、快速公路或設站管制之道路，不
    遵使用限制、禁止、行車管制及管理事項之管制規則而有下
    列行為者，處汽車駕駛人新臺幣（下同）三千元以上六千元
    以下罰鍰：一、行車速度超過規定之最高速限或低於規定之
    最低速限。」，亦經道路交通管理處罰條例第三十三條第一
    項第一款所明文規定，而汽車駕駛人駕駛汽車違反道路交通
    管理處罰條例第三十三條第一項規定者，除應依該條所規定
    之罰鍰處罰外，並應予記違規點數一點，復為道路交通管理
    處罰條例第六十三條第一項第一款所明定。又行為人駕駛小
    型車行駛高、快速公路而有行車速度超過規定之最高速限未
    滿二十公里之情形，嗣為警逕行舉發，而在舉發通知單上所
    載之應到案日期前到案聽候裁決或提出申訴或陳述，經處罰
    機關調查後仍認定有上開違規行為者，依違反道路交通管理
    事件統一裁罰基準及處理細則（下稱處理細則）第二條第二
    項所定之違反道路交通管理事件統一裁罰基準表（下稱基準
    表）之規定，應裁處罰鍰三千元，並依上述道路交通管理處
    罰條例第六十三條第一項第一款之規定記違規點數一點。
四、經查：抗告人即受處分人甲○○自承確有於民國九十六年十
    二月二十日十二時五十一分許駕駛其所有之車牌號碼ＣＺ－
    ○二六八號自用一般小客車，行經國道一號高速公路南下一
    五二公里處，然否認有以時速一百一十五公里速度行駛於速
    限為一百公里之前開路段之超速違規行為，惟上開違規事實
    業據公路警察局第三警察隊泰安分隊警員周傳翔以電腦雷達
    自動照相測速器測得抗告人所駕駛之該車超速十五公里（未
    滿二十公里），並經照相舉發，有現場採証照片一幀在卷可
    稽（見原審卷第二十八頁），又據証人即舉發員警周傳翔於
    原審就當日舉發違規情形具結證述，並提出其當日使用之雷
    達測速儀器上貼有檢定合格標籤之照片（檢定合格之有效期
    限至九十七年十月三十日）及於舉發地點之前標示有「前有
    測速照相」告示牌之照片為証（見原審卷第二十七頁），是
    本案違規事証明確，使用測速儀器並經檢定合格，舉發過程
    亦稱適法，抗告人以報紙刊載國道測速器有灌水、誤差情事
    為辯，顯無足採，原處分機關據以援引上開規定，裁處罰鍰
    新臺幣三千元，並記違規點數一點，要無不當，原審裁定駁
    回抗告人前之聲明異議，經核認事用法均無違誤，抗告人猶
    執前詞抗告，乃無理由，應予駁回。
五、據上論結，應依道路交通案件處理辦法第二十六條，刑事訴
    訟法第四百一十二條，裁定如主文。
中    華    民    國   九十七   年   六    月    二   日
                  刑事第六庭審判長法  官  林堭儀
                                  法  官  郭豫珍
                                  法  官  陳玉雲
以上正本證明與原本無異。
不得再抗告。
                                  書記官  陳思云
中    華    民    國    97    年    6     月    3     日


司法院資訊處製作；財團法人民間司法改革基金會備份。
